【裁判字號】    95,繼,196
【裁判日期】    950317
【裁判案由】    指定遺產管理人
【裁判全文】
臺灣板橋地方法院民事裁定               95年度繼字第196號
聲  請  人  元大京華證券股份有限公司
法定代理人  甲○○
上列聲請人聲請選任遺產管理人事件，本院裁定如下：
    主      文
選任沈慶德（男、民國○○○年○月○○○日生、身分證統一編
號：Ｚ000000000號）為被繼承人乙○○（男、民國○
○○年○月○日生、身分證統一編號：Ｚ000000000號
、生前設籍：台北縣三重市○○○街五二之五號、民國九十四年
七月二十六日死亡）之遺產管理人。
程序費用由被繼承人乙○○之遺產負擔。
    理      由
一、按繼承開始時，繼承人之有無不明，而無親屬會議或親屬會
    議未於一個月內選定遺產管理人者，利害關係人或檢察官得
    聲請法院選任遺產管理人；又被繼承人之所有繼承人均拋棄
    其繼承權者，亦準用關於無人承認繼承之規定，民法第1177
    條、第1178條第2項前段、第1176條第6項分別定有明文。
二、本件聲請意旨略以：被繼承人乙○○與聲請人新莊分公司間
    訂有融資融券契約書，並於民國94年7 月25日以資券相抵方
    式買賣神達股票貳拾萬股，應付予聲請人358,599 元，依規
    定乙○○應於成交日後第二營業日辦理交割，詎被繼承人逾
    期未行繳納款項完成交割，致聲請人受有前開金額之損失，
    聲請人業依規定向台灣證券交易所申報違約在案。因乙○○
    業於94年7 月26日死亡，而其繼承人游尚鴻、游博宇、游文
    中、游象竹、游秀霞、林正富、洪林阿青等人依法均已拋棄
    繼承，致乙○○之遺產無人繼承，並使聲請人之債權無法行
    使，爰依非訟事件法第145 條第1 項前段規定，聲請選任沈
    慶德為其遺產管理人等語。
三、本件聲請人主張被繼承人於94年7 月26日死亡，其所有繼承
    人全部拋棄繼承，聲請人為被繼承人之債權人之事實，業經
    提出開立證券信用交易帳戶申請書影本、融資融券契約書影
    本、為免辦交割帳戶款券劃撥資料單影本、板院通家科春希
    字第38739 號函影本各1 件為證，並經本院依職權調閱本院
    94 年 度繼字第1665號及94年度繼字第1686號案卷，足堪信
    為真實。
四、從而，聲請人以被繼承人乙○○之債權人之利害關係人身分
    聲請選任被繼承人之遺產管理人，即與首揭法條規定並無不
    合。茲因被繼承人乙○○之繼承人均已拋棄繼承，亦不願擔
    任其遺產管理人，聲請人為此選定沈慶德為被繼承人乙○○
    之遺產管理人，核無不合，本院爰選任沈慶德為被繼承人乙
    ○○之遺產管理人。
五、至被繼承人之繼承人既均拋棄繼承，其遺產依民法第1176條
    第6 項準用關於無人承認繼承之規定，依同法第1185條規定
    ，於清償債權並交付遺贈物後，如有賸餘，應歸屬國庫。
六、依非訟事件法第21條第2 項、民事訴訟法第78條、第95條，
    裁定如主文。
中    華    民    國    95    年    3     月    17    日
                  家事庭          法  官  毛崑山
以上正本係照原本作成。
如對本裁定抗告須於裁定送達後10日內向本院提出抗告狀。
中    華    民    國    95    年    3     月    17    日
                                  書記官  廖宮仕


司法院資訊處製作；財團法人民間司法改革基金會備份。
